臺灣新北地方法院三重簡易庭小額民事判決
110年度重小字第3568號
原      告  合作金庫商業銀行股份有限公司

法定代理人  雷仲達  
訴訟代理人  唐偉傑  
            賴欣怡  
被      告  林孟毅  
上列當事人間請求清償借款事件，本院於民國111年1月20日言詞
辯論終結，判決如下：
　　主　    文
一、被告應給付原告新臺幣（下同）60,259元，及自民國111年1
    月15日起至清償日止，按年息1.845％計算之利息，暨自110
    年12月16日起至清償日止，逾期在六個月以內者，按上開利
    率10％，逾期超過六個月者，按上開利率20％計算之違約金。
二、訴訟費用1,000元由被告負擔。
三、本判決得假執行。
    事實及理由要領
一、按訴狀送達後，原告不得將原訴變更或追加他訴，但擴張或
    縮減應受判決事項之聲明者，不在此限，民事訴訟法第255
    條第1項第3款定有明文。本件原告起訴聲明請求：被告應給
    付原告73,437元，及自民國110年9月15日起至清償日止，按
    年息1.845％計算之利息，暨自110年8月16日起至清償日止，
    逾期在六個月以內者，按上開利率10％，逾期超過六個月者
    ，按上開利率20％計算之違約金（本院卷第9頁）。嗣於111
    年1月20日言詞辯論期日變更聲明如主文第1項所示，原告所
    為核屬減縮應受判決事項之聲明，應予准許。
二、原告主張：
　　被告於109年5月15日向原告借款10萬元，約定借款期限3年
    ，被告應於撥款後第7個月起分期依年金法按月攤還，利息
    按週年利率1.845％計算，倘未依約繳款，逾期在6個月以內
    者，按借款利率10％，逾期超過6個月以上者，就超過部分，
    按借款利率20％計付之違約金。詎被告未依約繳款，其債務
    已視為全部到期，迭經催討，未獲置理。為此爰依消費借貸
    之法律關係起訴求命被告給付等語，並聲明：如主文第1項
    所示。
三、被告則以：之前沒有工作，現在有工作，所以有開始正常還
    款等語。
四、經查，原告主張之事實，業據提出與其所述相符之被告身分
    證、放款相關貸放及保證資料查詢單、郵政儲金利率表、借
    款契約、受嚴重特殊傳染性肺炎影響勞工紓困貸款增補條款
    契約書等件為證（本院卷第13至21頁）。而被告到庭並不爭
    執有向原告借款，且前因無業而未能依約繳納，現已找到工
    作，可再清償債務等情，堪認原告前揭主張為真實。從而，
    原告據以提起本訴請求被告給付如主文第1項所示，即無不
    合，應予准許。
五、本件係就民事訴訟法第436條之8適用小額訴訟程序所為被告
    敗訴之判決，依同法第436條之20規定，應依職權宣告假執
    行。
六、訴訟費用負擔之依據：民事訴訟法第78條、第436條之19第1
    項規定，確定訴訟費用之負擔如主文第2項所示。
中    華    民    國   111    年    2     月    10    日
　　　　　　　　　三重簡易庭  法  官  王凱俐
以上為正本係照原本作成。
對於本件判決如有不服，應於收受送達後20日內向本院提出上訴
書狀，上訴於本院合議庭，並按他造當事人之人數附具繕本。當
事人之上訴，非以判決違背法令為理由不得為之，上訴狀應記載
上訴理由，表明下列各款事項：
（一）原判決所違背之法令及其具體內容。
（二）依訴訟資料可認為原判決有違背法令之具體事實。
如未於上訴後20日內補提合法上訴理由書，法院得逕以裁定駁回
上訴。
中    華    民    國   111    年    2     月    10    日
                          　　書記官  林穎慧